【裁判字號】    95,訴,1026
【裁判日期】    950407
【裁判案由】    毒品危害防制條例
【裁判全文】
臺灣高雄地方法院刑事判決              95年度訴字第1026號
公  訴  人  臺灣高雄地方法院檢察署檢察官
被      告  甲○○
                    2樓
                    現於臺灣高雄監獄
上列被告因違反毒品危害防制條例案件，經檢察官提起公訴（95
年度毒偵緝字第181 、186 號），本院準備程序進行中，因被告
就被訴事實為有罪之陳述，經告知簡式審判程序意旨，並聽取當
事人之意見後，本院合議庭裁定由受命法官獨任改依簡式審判程
序審理，判決如下：
    主  文
甲○○連續施用第一級毒品，累犯，處有期徒刑壹年，又連續施
用第二級毒品，累犯，處有期徒刑陸月。應執行有期徒刑壹年伍
月。
    事  實
一、甲○○前於民國 (下同)87 年間，因施用毒品案件，經本院
    於87年7 月15日87年易字第317 號裁定送觀察勒戒，經觀察
    勒戒後評定有繼續施用之傾向，再經本院於87年7 月30日以
    87年度易字第317 號裁定令入戒治處所施以強制戒治，嗣於
    87年11月24日依本院87年度易字第317 號裁定停止戒治付保
    護管束，嗣保護管束期滿未經撤銷視為執行完畢，由本院於
    88年10月30日以87年易字第317 號判決免刑確定。猶不知悔
    改，再於89年間，因施用毒品案件，經依本院89年毒聲字第
    6906號裁定令入戒治處所施以強制戒治，並經檢察官提起公
    訴，經本院於89年11月24日以89年度訴字第2158號判決分別
    判處有期徒刑1 年、6 月，並定應執行有期徒刑1 年5 月，
    經上訴後，由臺灣高等法院高雄分院於90年5 月17日以90年
    度上訴字第76號判決撤銷有期徒刑6 月部分，另判處有期徒
    刑6 月，並與前開有期徒刑1 年部分，定應執行有期徒刑1
    年5 月確定，前開強制戒治部分則於90年2 月20日依本院90
    年度毒聲字第972 號裁定停止戒治付保護管束，90年3 月6
    日停止戒治出戒治所，惟其於保護管束期間再度施用毒品，
    經依本院於90年6 月5 日以90年度毒聲字第3585號裁定撤銷
    停止戒治，令入戒治處施以強制戒治，再於90年9 月21日執
    行強制戒治，於91年4 月12日強制戒治執行完畢 (接續執行
    徒刑)， 其於保護管束期間施用毒品案件，經本院於91年1
    月22日以90年度訴字第3122號判決判處有期徒刑10月確定，
    上開二案接續執行，於92年12月2 日因縮短刑期假釋出監，
    於93年5 月31日假釋期滿未經撤銷視為執行完畢。詎甲○○
    仍仍未戒除施用毒品之習性，明知海洛因、甲基安非他命業
    經公告列為毒品危害防制條例第2 條第2 項第1 、2 款之第
    一、二級毒品，不得非法持有、施用，竟於前揭強制戒治執
    行完畢釋放後5 年內，基於施用第一、二級毒品之概括犯意
    ，自94年8 月6 日晚上6 時許至94年9 月27日上午10時許止
    ，連續在高雄縣鳳山市中山公園內與同縣市○○路422 巷26
    弄18之1 號住處等處，以將海洛因摻入香菸之方式，施用第
    一級毒品海洛因多次，及以將甲基安非他命置於鋁箔紙上加
    以燒烤而吸取其煙霧之方式，施用第二級毒品甲基安非他命
    多次。嗣分別於94年8 月7 日下午1 時35分許，在高雄縣鳥
    松鄉○○村○○街與應安街口，及於94年9 月29日下午5 時
    許，在高雄縣仁武鄉拷潭村新興巷6 之6 號附近，為警盤查
    ，經其同意後採尿送驗，其尿液均呈嗎啡、甲基安非他命陽
    性反應，而查悉上情。
二、案經高雄縣政府警察局仁武分局報告臺灣高雄地方法院檢察
    署檢察官偵查起訴。
    理  由
一、本件被告甲○○所犯係死刑、無期徒刑、最輕本刑為3 年以
    上有期徒刑以外之罪，其於準備程序就前揭被訴事實為有罪
    之陳述，經受命法官告知簡式審判程序之旨，並聽取其與公
    訴人之意見後，本院認無不得或不宜改依簡式審判程序進行
    之處，爰依刑事訴訟法第273 條之1 第1 項、第284 條之1
    ，裁定本件由受命法官獨任進行簡式審判程序，合先敘明。
二、訊據被告甲○○對於上揭事實坦承不諱，另經警將被告採集
    之尿液送驗結果，均呈嗎啡及甲基安非他命陽性反應，此有
    高雄縣政府警察局仁武分局大華所偵辦毒品案件尿液採證檢
    驗對照表 (代碼：259)、台灣檢驗科技股份有限公司94年9
    月2 日編號KＺ000000000000號濫用藥物尿液檢驗報告報告、
    高雄縣政府警察局仁武分局仁武派出所偵辦毒品案件嫌犯採
    證檢驗對照表 (代碼：316)、台灣檢驗科技股份有限公司94
    年10月14日編號KH2005A0000000號濫用藥物尿液檢驗報告報
    告各1 份在卷可稽，足認被告之自白與事實相符，應堪採信
    。又被告前於89年間因施用毒品案件，經依本院89年毒聲字
    第6906號裁定令入戒治處所施以強制戒治，於90年2 月20日
    依本院90年度毒聲字第972 號裁定停止戒治付保護管束，90
    年3 月6 日停止戒治出戒治所，惟其於保護管束期間再度施
    用毒品，經依本院於90年6 月5 日以90年度毒聲字第3585號
    裁定撤銷停止戒治，令入戒治處施以強制戒治，再於90年9
    月21日執行強制戒治，於91年4 月12日強制戒治執行完畢 (
    接續執行徒刑)乙 節，有臺灣高等法院被告前案紀錄表、臺
    灣高等法院在監在押全國紀錄表各1 份在卷可查，是被告於
    強制戒治執行完畢釋放後 (接續執行徒刑)，5年內再犯本件
    施用毒品犯行。本件罪證明確，被告犯行洵堪認定。
三、查海洛因及甲基安非他命分屬毒品危害防制條例第2 條第2
    項第1 款所規定之第一級毒品及同條項第2 款所規定之第二
    級毒品，核被告所為，係犯毒品危害防制條例第10條第1 項
    施用第一級毒品罪及同條第2 項施用第二級毒品罪，其先後
    多次施用第一、二級毒品之犯行，所犯構成要件均相同，時
    間緊接，顯均係基於概括之犯意為之，均應依刑法第56條之
    規定，論以連續犯並加重其刑。被告持有第一、二級毒品，
    復分別進而施用，其持有毒品之低度行為，應分別為施用第
    一、二級毒品之高度行為所吸收，均不另論罪。被告所犯上
    開施用第一級毒品罪及施用第二級毒品罪之間，犯意各別，
    罪名不同，應分論併罰之。另被告於89年間，因施用毒品案
    件，經本院於89年11月24日以89年度訴字第2158號判決分別
    判處有期徒刑1 年、6 月，並定應執行有期徒刑1 年5 月，
    經上訴後，由臺灣高等法院高雄分院於90年5 月17日以90年
    度上訴字第76號判決撤銷有期徒刑6 月部分，另判處有期徒
    刑6 月，並與前開有期徒刑1 年部分，定應執行有期徒刑1
    年5 月確定；復於90年間，因施用毒品案件，經本院於91年
    1 月22日以90年度訴字第3122號判決判處有期徒刑10月確定
    ，上開二案接續執行，於92年12月2 日因縮短刑期假釋出監
    ，於93年5 月31日假釋期滿未經撤銷視為執行完畢，亦有臺
    灣高等法院被告前案紀錄表、臺灣高等法院在監在押全國紀
    錄表各1 份在卷可查，是被告於有期徒徒刑執行完畢後，5
    年內再犯本件有期徒刑以上之二罪，均應依刑法第47條規定
    論以累犯，加重其刑，並與前開加重部分遞加重之。本院審
    酌被告施用毒品，足以戕害其身心，滋生其他犯罪，惡化治
    安，嚴重損及公益，且被告前曾犯施用毒品，經多次觀察勒
    戒、強制戒治，猶無法戒除毒癮，竟於強制戒治期滿5 年內
    再為本件施用毒品犯行，顯見其不思悔改，自制力亦顯不佳
    ；惟另考量被告於犯後即能坦承犯行，而其施用毒品行為於
    本質上係屬自我戕害行為，反社會性之程度應屬較低等一切
    情狀，酌情分別量處如主文所示之刑，並定其應執行之刑，
    以資懲儆。
據上論斷，應依刑事訴訟法第273 條之1 第1 項、第284條之1
、第299 條第1 項前段，毒品危害防制條例第10條第1 項、第2
項，刑法第11條前段、第56條、第47條、第51條第5 款，判決如
主文。
本案經檢察官乙○○到庭執行職務。
中    華    民    國    95    年    4     月    7     日
                  刑事第九庭    法  官  陳 建 和
以上正本證明與原本無異。
如不服本判決，應於收受送達後10日內向本院提出上訴書狀
。
中    華    民    國    95    年    4     月    7     日
                                書記官  林 慧 君
附錄本判決論罪之法條：
毒品危害防制條例第10條第1項
    施用第一級毒品者，處六月以上五年以下有期徒刑。
毒品危害防制條例第10條第2項
    施用第二級毒品者，處三年以下有期徒刑。


司法院資訊處製作；財團法人民間司法改革基金會備份。
